臺灣板橋地方法院刑事判決　　　　　 93年度交簡上字第119號
上　訴　人　臺灣板橋地方法院檢察署檢察官
上　訴　人
即　被　告　乙○○
上列被告因過失傷害案件，上訴人均不服本院簡易庭於民國93年
8 月31日所為第一審刑事簡易判決（偵查案號：93年度偵字第14
07號），均提起上訴，經本院管轄第一審合議庭審理，判決如下
：
    主  文
上訴駁回。
乙○○緩刑貳年。
    事實及理由
一、本案經本院管轄第二審之合議庭審理結果，認第一審以被告
    乙○○犯刑法第284 條第1 項前段之過失傷害罪，量處拘役
    40日，並准以三百元折算一日易科罰金，經核其認事用法及
    量刑均無不當，應予維持，並引用第一審簡易判決書記載之
    事實、證據及理由。
二、被告於民國（下同）92年6 月6 日8 時30分許，在輔仁大學
    內（按被告係輔仁大學學生）騎用腳踏車，沿校內道路右側
    往校門口方向行駛，在行經上開道路所設國旗圓環處時，得
    見行人即告訴人甲○○正自其左前方對向路旁穿越通過，應
    注意車前狀況並隨時採取必要之安全措施，且依當時天候、
    光線、路況等一切情狀，復無被告不能注意之情形，竟疏未
    注意減速慢行或暫停讓行人即告訴人甲○○優先穿越通過，
    仍繼續向前行駛，而以上開腳踏車車頭處撞及告訴人甲○○
    倒地，致告訴人甲○○因之受有右手腕橈骨骨折、腰椎挫傷
    、第一腰椎壓迫性骨折及頭皮血腫之傷害等情，業據被告於
    本院審理時坦承不諱，核與告訴人甲○○指訴之情節相符，
    復有被告所提出上開現場照片二紙、輔仁大學校園圖二紙及
    告訴人甲○○所提出新泰綜合醫院診斷證明書乙紙，在卷可
    稽，足堪認定。雖被告於本院審理時辯稱其當時車速不快，
    亦有儘量靠右行駛云云，惟本件被告於右揭時間騎用上開腳
    踏車行經上開圓環處時，既已得見告訴人甲○○正自其右前
    方對向路旁穿越通過乙情，即應且能注意讓行人即告訴人甲
    ○○優先穿越通過，惟竟疏未注意減速慢行或暫停，而以上
    開腳踏車車頭處撞及告訴人甲○○倒地，致其因之受有上述
    之傷害，則被告對告訴人甲○○所受上開傷害之結果，顯有
    過失責任，且其間亦存有相當因果關係，至為顯然。至於被
    告於右揭時地騎用上開腳踏車時縱有「車速不快」及其已「
    儘量靠右行駛」等情，亦均無解於本院對被告上開過失責任
    之認定，至為灼然。綜上所述，本件被告不服第一審刑事簡
    易判決，提起上訴，揆諸上述，顯無理由，應予駁回。惟被
    告前未曾受有期徒刑以上刑之宣告，此有臺灣高等法院被告
    全國前案紀錄表乙份可佐，其因一時疏慮，致犯本罪，且被
    告於肇事後，亦已與告訴人甲○○達成民事調解，此有被告
    所提出本院93年度重簡調字第167 號調解程序筆錄影本乙份
    可稽，則被告經此教訓，當知所惕勵，應無再犯之虞，爰本
    院認對被告所宣示之刑，以暫不執行為適當，並諭知緩刑二
    年，以啟自新。
據上論斷，應依刑事訴訟法第455 條之1 第3 項、第368 條、第
373條，刑法第74條第1款，判決如主文。
本案經檢察官陳伯厚到庭執行職務
中    華    民    國    94    年    3    月    8     日
                    交通法庭  審判長法  官 戴嘉清
                                    法  官 陳信旗
                                    法  官 林晏鵬
上列正本證明與原本無異。
不得上訴。
                                    書記官 陳君偉
中    華    民    國    94    年    3    月    8     日
